臺灣新北地方法院三重簡易庭小額民事判決
     　　　　　　　　　　　　　　　110年度重小字第3695號
原      告  袁奕維  
被      告  曾炯智  

上列當事人間請求侵權行為損害賠償事件，經本院於民國111年6
月2日言詞辯論終結，本院判決如下：
    主  文
被告應給付原告新臺幣7,500元，及自民國110年11月12日起至清
償日止，按年息5％計算之利息。
原告其餘之訴駁回。
訴訟費用新臺幣1,000元由被告負擔新臺幣130元，餘由原告負擔
。
本判決原告勝訴部分得假執行。但被告如以新臺幣7,500元為原
告預供擔保後，得免為假執行。
原告其餘假執行之聲請駁回。
    事實及理由要領
一、原告主張：被告前於民國110年5月14日14時55分許，駕駛車
    牌號碼000-0000號普通重型機車，行經新北市新莊區中正路
    與民安路口處時，因疏於注意車前狀況之過失，致碰撞原告
    所有並駕駛之車牌號碼000-0000號自用小客車（下稱系爭車
    輛），系爭車輛因而受損，原告並受有下列損害：⑴交通費
    用新臺幣（下同）7,500元：系爭車輛受損後，原告配偶因
    需使用車輛而有租車需求，於經被告之父親同意後，支出租
    車費用7,500元。⑵併請求精神慰撫金5萬0,300元：本件事故
    發生後，兩造於磋商過程之中，被告以：「你一直催，老婆
    要生了都沒你急」等語（本院卷第57頁），令原告感到不舒
    服，原告自得請求此部分慰撫金之損害，以上共計5萬7,800
    元。爰依侵權行為及債權讓與之法律關係提起本訴，並聲明
    ：㈠被告應給付原告5萬7,800元及自起訴狀繕本送達被告之
    翌日起至清償日止，按年息5％計算之利息，㈡願供擔保，請
    准宣告假執行。
二、被告則以：
　  不爭執就本件事故具有過失，及交通費用幣7,500元之部分
    ，惟就慰撫金請求部分，被告之言語並未涉及謾罵或攻擊，
    與原告之對話亦為非公開對話，不涉及公然侮辱或誹謗，請
    求精神慰撫金顯無理由等語置辯，並聲明：㈠就原告請求精
    神慰撫金5萬0,300元之部分駁回，㈡如受不利判決，願供擔
    保，請准宣告免為假執行。
三、得心證之理由：
（一）原告主張之前揭事實，業據其提出道路交通事故初步分析
      研判表、租車發票等件為證（本院卷第29至31頁），核屬
      相符，並經本院依職權向新北市政府警察局新莊分局調閱
      本件事故資料核閱屬實，被告亦不爭執本件事故之過失責
      任，惟就原告請求之項目，另以前詞置辯。
（二）按因故意或過失，不法侵害他人之權利者，負損害賠償責
      任；又汽車、機車或其他非依軌道行駛之動力車輛，在使
      用中加損害於他人者，駕駛人應賠償因此所生之損害，民
      法第184條第1項前段及第191條之2前段分別定有明文。本
      件被告於酒後無照駕車，行經路口時疏未注意左轉車輛即
      系爭車輛之行進動向，致系爭車輛因而受損等情，已如前
      述，原告請求被告負損害賠償責任，自屬有據。茲就原告
　　　請求之項目審酌如下：
　　⒈交通費用7,500元部分：
　　　原告主張於系爭車輛維修期間須外租用車輛代步，支出費
      用計7,500元等語，業據提出租車發票及估價單（參見111
      年3月22日準備書狀）等件為證，並為被告所不爭執，是
      原告此部分之請求，尚屬有據，應予准許。
　　⒉精神慰撫金5萬0,300元部分：
　　　按不法侵害他人之身體、健康、名譽、自由、信用、隱私
      、貞操，或不法侵害其他人格法益而情節重大者，被害人
      雖非財產上之損害，亦得請求賠償相當之金額，民法第19
      5條第1項前段定有明文。原告於本件事故中並未受傷，則
      其於本件事故所受損害既僅為系爭車輛之財產權，尚難認
      其人格權受有不法侵害，自不得請求非財產上之損害賠償
      ；原告固主張係基於被告之言詞：「你一直催，老婆要生
      了都沒你急」而請求精神慰撫金，惟上開言語僅係兩造於
      商談賠償事宜時，被告就原告催促之行為所為之陳述，縱
      非可取，惟尚未達社會上對個人評價貶損之程度，亦無損
      害原告名譽之可能，原告以此主張精神慰撫金，即屬無據
      ，不應准許。
　　⒊綜上，被告得請求原告賠償之損害應為7,500元。
四、從而，原告依侵權行為之法律關係，請求被告給付7,500元
    及自起訴狀繕本送達翌日即110年11月12日（本院卷第97頁
    ）起至清償日止，按年息5％計算之利息，為有理由，應予准
    許；逾此部分請求，則無理由，應予駁回。
五、本件事證已經明確，兩造其餘攻擊防禦方法及未經援用之證
    據，經斟酌後，認均不影響本判決結果，爰不再逐一論駁，
    併此敘明。
六、本判決原告勝訴部分，係依小額程序所為被告敗訴之判決，
    依民事訴訟法第436條之20規定，應依職權宣告假執行，至
    兩造分別陳明願供擔保，請准宣告假執行及免為假執行，就
    被告之部分，經核尚無不合，爰分別酌定相當擔保金額准許
    之。至原告其餘假執行之聲請，因該部分之訴業經駁回而失
    所附麗，應併駁回之。
七、依民事訴訟法第436 條之19第1 項之規定，確定本件訴訟費
    用額為1,000元，應由被告負擔130元，餘由原告負擔。　　
中    華    民    國    111   年    6     月    29    日
                  臺灣新北地方法院三重簡易庭
                      法      官  王雅婷
以上正本係照原本作成。
如不服本判決，應於送達後20日內，向本院提出上訴狀，並表明
上訴理由（上訴理由應表明一、原判決所違背之法令及具體內容
。二、依訴訟資料可認為原判決有違背法令之具體事實。），如
於本判決宣示後送達前提起上訴者，應於判決送達後20日內補提
上訴理由書（須附繕本），如未於上訴後20日內補提合法上訴理
由書，法院得逕以裁定駁回上訴。
中    華    民    國    111   年    6     月    29    日
                      書  記  官  陳芊卉